【裁判字號】    89,易,1094
【裁判日期】    900404
【裁判案由】    賭博
【裁判全文】
臺灣新竹地方法院刑事判決                    八十九年度易字第一九四號
    公  訴  人  臺灣新竹地方法院檢察署檢察官
    被      告  甲○○
右列被告因賭博案件，經檢察官提起公訴（八十九年度偵字第四四五四號)，本院判
決如左︰
    主  文
甲○○連續意圖營利，聚眾賭博，處有期徒刑陸月，併科罰金貳萬元，有期徒刑如易
科罰金，罰金如易服勞役，均以佰元折算壹日。扣案之六合彩簽單伍拾伍張、六合
彩參考資料拾壹本、麻將貳副、新台幣壹仟陸佰元均沒收。
    事  實
一、甲○○前於民國八十二年間因賭博案件，經本院於八十二年五月五日以八十二年
    度易字第一三○○號判處有期徒刑四月，併科罰金一萬元，並諭知易科罰金、易
    服勞役之折算標準確定，於八十二年八月二十七日執行完畢（未構成累犯）。詎
    猶不知悔改，復基於意圖營利供給賭博場所、聚眾賭博之概括犯意，自八十九年
    六月初某日起，多次提供其位於新竹市○區○○里○鄰○○路二十三號三樓住處
    之公眾得出入場所（欲簽賭者均可入內），經營俗稱「六合彩」之賭博，多次聚
    集不特定之人簽選號碼賭博財物。簽賭之種類計有「二碰」、「三碰」、「四碰
    」三種，賭客每簽選一支，須繳付賭資新台幣（下同）八十元，並以核對每星期
    二、四，當期香港政府六合彩開獎之六組號碼或其重組號碼為準，凡賭客簽中二
    碰可得五千二百元、三碰可得五萬二千元、四碰可得六十五萬元之彩金，未簽中
    者，則押注賭資歸甲○○所有，甲○○每期最高獲利可達七萬元。復基於意圖營
    利之概括犯意，自八十九年六月中旬某日起，提供其上址住處及賭具麻將二副，
    邀集友人至上址賭博財物，約定每自摸一次由甲○○向自摸者抽取二百元，每圈
    再由其中一人支付二百元（即四人共八百元）予甲○○，而以此牟利。嗣於同年
    八月七日夜間十一時三十分許，為警在上址查獲江俞容、王文淵、鄭惠華及許玉
    鳳等四人賭博財物，並扣得甲○○所有之麻將牌二副及抽頭金一千六百元。並扣
    得其所有之六合彩簽單五十五張、六合彩參考資料十一本。
二、案經新竹市警察局移請臺灣新竹地方法院檢察署檢察官偵查起訴。
  理  由
一、訊據被告甲○○對於右揭時地經營六合彩賭博、供給麻將及上址住處，供不特定
    眾賭等事實，於本院審理中坦承不諱，互核與麻將賭客江俞容、許玉鳳、鄭惠華
    王文淵於警訊所述抽頭情節相符，並有被告所有供麻將賭博之麻將牌二副、抽頭
    金一千六百元，被告所有供經營六合彩賭博犯罪所用簽單五十五張及六合彩參考
    資料十一本扣案可證。本案事證明確，被告犯行堪予認定，自應依法予以論罪科
    刑。
三、被告甲○○經營六合彩賭博，並與賭客對賭，核其所為係犯刑法第二百六十六條
    第一項前段之在公眾得出入之場所賭博財物罪；又其意圖營利，提供上開場所聚
    集賭客簽注號碼參與賭博，核犯刑法第二百六十八條之意圖營利供給賭博場所罪
    及同條之意圖營利聚眾賭博罪。其意圖營利，提供右址場所賭玩麻將，核係犯刑
    法第二百六十八條之意圖營利供給賭博場所罪。其於各該期香港政府六合彩開獎
    前之多次供給賭博場所、與賭徒對賭，及簽賭「雙星」﹑「三星」、「四星」數
    支之行為，各係基於一個賭博犯意之決定，達成其同一犯罪之各個舉動，應屬法
    律概念之一接續行為。又其一行為而觸犯上述賭博罪、意圖營利供給賭博場所罪
    、意圖營利聚眾賭博罪等三罪名，為想像競合犯，應從較重之意圖營利聚眾賭博
    罪處斷。被告先後經營多期六合彩賭博犯行、及供給麻將牌及賭博場所犯行，時
    間緊接，觸犯構成要件相同之罪名，顯係基於概括之犯意反覆為之，為連續犯，
    依刑法第五十六條之規定，論以意圖營利聚眾賭博罪一罪，並加重其刑。爰審酌
    被告甲○○前於八十二年間因賭博案件，經本院於八十二年五月五日以八十二年
    度易字第一三○○號判處有期徒刑四月，併科罰金一萬元，並諭知易科罰金、易
    服勞役之折算標準確定，於八十二年八月二十七日執行完畢，素行不佳，且本次
    再犯賭博案件，經營六合彩賭博，危害社會經濟秩序，敗壞社會善良風俗，暨渠
    等犯罪之動機、目的、手段、所得之利益及犯罪後之態度等一切情狀，量處如主
    文所示之刑，並諭知易科罰金之折算標準。
四、扣案麻將二付係當場賭博之器具、抽頭金一千六百元係賭檯上之財物，應依刑法
    第二百六十六條第二項沒收。六合彩簽單五十五張、六合彩參考手冊十一本等物
    ，均為被告所有、供其經營六合彩賭博犯罪所用之物，業據其自承在卷無訛，均
    應依刑法第三十八條第一項第二款規定，宣告沒收。又扣案之監視器電眼一個、
    螢幕一個，雖係被告所有，但不能證明係供犯罪所用之物，不予宣告沒收，併此
    敘明。
五、又被告於本院供稱其係六合彩之小組頭，大組頭係電話「0000000號」綽
    號「阿風」者（本院卷第十八頁），經本院查明係乙○○所有，經傳訊乙○○與
    被告業質，被告又自承伊自己係組頭，大組頭係伊臨時編纂者，此部分被告顯另
    涉有刑法誣告罪嫌，應由檢察官另行偵辦，附此敘明。
據上論斷，應依刑事訴訟法第二百九十九條第一項前段，刑法第五十六條、第二百六
十八條、第二百六十七條、第五十五條、第四十一條第一項前段、第二百六十六條第
二項、第三十八條第一項第二款，罰金罰鍰提高標準條例第一條前段、第二條，判決
如主文。
本案經檢察官吳金棟到庭執行職務。
中      華      民      國    九十      年      四      月      四      日
                                    臺灣新竹地方法院刑事第一庭
                                        法  官  滕治平
右正本證明與原本無異。
如不服本判決，應於判決送達後十日內向本院提出上訴狀( 應附繕本 )，上訴於
臺灣高等法院。
                                        書記官  江靜玲
中      華      民      國    九十      年      四      月      四      日
附錄本案論罪科刑法條全文：
中華民國刑法第二百六十八條
 (圖利供給賭場或聚眾賭博罪)
意圖營利，供給賭博場所或聚眾賭博者，處三年以下有期徒刑，得併科三
千元以下罰金。


司法院資訊處製作；財團法人民間司法改革基金會備份。
